臺灣臺中地方法院刑事判決
111年度易字第1568號
公  訴  人  臺灣臺中地方檢察署檢察官
被      告  柯明煌




上列被告因竊盜等案件，經檢察官提起公訴（111年度速偵字第3
260號），被告於本院準備程序中就被訴事實為有罪之陳述，本
院裁定改行簡式審判程序，判決如下：
    主    文
柯明煌犯竊盜罪，累犯，處有期徒刑參月，如易科罰金，以新臺
幣壹仟元折算壹日；又犯吐氣所含酒精濃度達每公升零點二五毫
克以上而駕駛動力交通工具罪，累犯，處有期徒刑玖月。
    犯罪事實
一、柯明煌於民國111年7月14日14時許起，在其位於臺中市○○區
    ○○路000○0號住處內飲用藥酒後，雖稍事休息，然吐氣所含
    酒精濃度已達每公升0.25毫克以上之程度，其於翌（15）日
    4時30分許，徒步行經臺中市○○區○○路00號前，見劉淑芬所
    持有、登記於旭生貨運股份有限公司名下之車牌號碼000-00
    0號營業大貨車停放於該處，車門並未上鎖，且鑰匙留置車
    內，竟基於竊盜及酒後駕駛動力交通工具之犯意，徒手直接
    開啟車門，並以該車鑰匙啟動電門後，駕駛該車離去，而竊
    取該車得逞。嗣於同日5時許，柯明煌駕駛該車行經臺中市○
    ○區○○路0號之臺中市政府警察局大甲分局大甲派出所前，不
    慎撞擊停放於該處警用停車格內之車牌號碼000-0000號警用
    小客車（柯明煌所涉毀損罪嫌，未據告訴），經警當場測得
    其吐氣所含酒精濃度達每公升0.31毫克，始查悉上情。　　
二、案經劉淑芬訴由臺中市政府警察局大甲分局報告臺灣臺中地
    方檢察署檢察官偵查起訴。
　　理    由
一、本案被告柯明煌所犯，非死刑、無期徒刑、最輕本刑為3 年
    以上有期徒刑之罪，或高等法院管轄第一審之案件，被告於
    本院行準備程序時，就前揭被訴事實為有罪之陳述，經告以
    簡式審判程序之旨，並聽取公訴人及被告之意見後，本院認
    無不得或不宜改依簡式審判程序進行之處，爰依刑事訴訟法
    第273條之1第1項、第284條之1規定，裁定本案進行簡式審
    判程序。且依同法第273條之2、第159條第2項之規定，不適
    用傳聞法則有關限制證據能力之相關規定，合先敘明。
二、上開犯罪事實，業據被告於警詢及偵訊時、本院準備程序及
    及本院審理時均供承不諱，核與證人劉淑芬於警詢時之證述
    大致相符，並有臺中市政府警察局大甲分局扣押筆錄及扣押
    物品目錄表、贓證物品認領保管收據、臺中市政府警察局道
    路交通事故當事人酒精測定紀錄表、臺中市政府警察局舉發
    違反道路交通管理事件通知單、道路交通事故現場圖、道路
    交通事故調查報告表㈠及㈡、查獲及現場車損照片、臺中市政
    府警察局大甲分局受（處）理案件證明單、受理各類案件紀
    錄表、車輛詳細資料報表等在卷足憑，足認被告前開任意性
    自白與事實相符。本案事證明確，被告犯行堪以認定。
三、論罪科刑：　　
  ㈠核被所為，係犯刑法第320條第1項之竊盜罪、同法第185條之
    3第1項第1款之吐氣所含酒精濃度達每公升0.25毫克以上而
    駕駛動力交通工具罪。被告所犯2罪間，犯意各別，行為互
    殊，應予分論併罰。
  ㈡被告前因公共危險案件，經本院以107年度沙交簡字第490號
    判決判處有期徒刑6月確定，再因公共危險案件，經本院以1
    07年度交易字1868號判決判處有期徒刑7月，並經臺灣高等
    法院臺中分院以108年度交上易字第277號判決駁回上訴確定
    ，上開2案經臺灣高等法院臺中分院以108年度聲字第1202號
    裁定，定應執行刑有期徒刑1年確定，於108年12月1日縮短
    刑期執行完畢等情，此有臺灣高等法院被告前案紀錄表附卷
    可稽，並經本院針對被告是否構成累犯及應否加重其刑等節
    踐行辯論程序，堪認被告於5年內故意再犯本案有期徒刑以
    上之罪，為累犯，經參酌其於上揭酒駕案件執行完畢後，竟
    再犯本案犯行，足見被告對於刑罰反應力薄弱，且依其犯罪
    情節，並無應量處最低法定刑，否則有違罪刑相當原則，暨
    有因無法適用刑法第59條酌量減輕其刑之規定，致其人身自
    由遭受過苛侵害之情形，爰均依刑法第47條第1項規定及司
    法院釋字第775號解釋意旨，加重其刑。
　㈢爰依行為人之責任，審酌被告不思以正當管道獲取財物，亦
    罔顧酒後駕車對道路交通安全及社會利益產生之危害，竊取
    告訴人所管領之營業大貨車上路行駛，除未尊重告訴人之財
    產權，並因而撞及他人車輛，造成實害，並經警當場測得其
    吐氣所含酒精濃度達每公升0.31毫克，實有不該；兼衡其犯
    罪之動機、目的、手段、已有多次酒後駕車公共危險案件之
    前科素行（累犯部分不重複評價），犯罪後坦承犯行，並與
    告訴人以新臺幣（下同）6萬元達成和解之態度，此有和解
    書1份在卷可稽（見本院卷第47頁）；暨被告自述具國中畢
    業學歷、患有精神分裂症、目前從事洗車工作、日薪1000元
    、未婚、扶養照顧母親、家庭經濟狀況勉持等一切情狀，分
    別量處如主文所示之刑，並就被告所犯竊盜罪部分所處之刑
    ，諭知易科罰金之折算標準。
四、本案被告所竊得營業大貨車已告訴人領回，有贓證物品認領
    保管收據在卷可考，足認該車已實際發還告訴人，爰不予宣
    告沒收，附此敘明。
據上論斷，應依刑事訴訟法第273條之1第1項、第299條第1項前
段，刑法第185條之3第1項第1款、第320條第1項、第47條第1項
、第41條第1項前段，判決如主文。
本案經檢察官謝孟芳提起公訴，檢察官葉芳如到庭執行職務。
中　　華　　民　　國　　111 　年　　11　　月　　30　　日
                  刑事第十八庭  法  官  孫藝娜
以上正本證明與原本無異。
如不服本判決應於收受判決後20日內向本院提出上訴書狀，並應
敘述具體理由；其未敘述上訴理由者，應於上訴期間屆滿後20日
內向本院補提理由書（均須按他造當事人之人數附繕本）「切勿
逕送上級法院」。
                                書記官  黃詩涵
中　　華　　民　　國　　111 　年　　11　　月　　30　　日
附錄本案論罪科刑法條全文：
中華民國刑法第185條之3
駕駛動力交通工具而有下列情形之一者，處3年以下有期徒刑，
得併科30萬元以下罰金：
一、吐氣所含酒精濃度達每公升零點二五毫克或血液中酒精濃度
    達百分之零點零五以上。
二、有前款以外之其他情事足認服用酒類或其他相類之物，致不
    能安全駕駛。
三、服用毒品、麻醉藥品或其他相類之物，致不能安全駕駛。
因而致人於死者，處3年以上10年以下有期徒刑，得併科2百萬元
以下罰金；致重傷者，處1年以上7年以下有期徒刑，得併科1百
萬元以下罰金。
曾犯本條或陸海空軍刑法第54條之罪，經有罪判決確定或經緩起
訴處分確定，於十年內再犯第1項之罪因而致人於死者，處無期
徒刑或5年以上有期徒刑，得併科3百萬元以下罰金；致重傷者，
處3年以上10年以下有期徒刑，得併科2百萬元以下罰金。
中華民國刑法第320條
意圖為自己或第三人不法之所有，而竊取他人之動產者，為竊盜
罪，處5年以下有期徒刑、拘役或50萬元以下罰金。
意圖為自己或第三人不法之利益，而竊佔他人之不動產者，依前
項之規定處斷。
前二項之未遂犯罰之。